{"present": {"1 Singular": {"Affirmative": "saobhaim", "Question": "an saobhaim?", "Negative": "n\u00ed shaobhaim"}, "2 Singular": {"Affirmative": "saobhann t\u00fa", "Question": "an saobhann t\u00fa?", "Negative": "n\u00ed shaobhann t\u00fa"}, "3 Singular": {"Male": {"Affirmative": "saobhann s\u00e9", "Question": "an saobhann s\u00e9?", "Negative": "n\u00ed shaobhann s\u00e9"}, "Female": {"Affirmative": "saobhann s\u00ed", "Question": "an saobhann s\u00ed?", "Negative": "n\u00ed shaobhann s\u00ed"}}, "1 Plural": {"Compressed": {"Affirmative": "saobhaimid", "Question": "an saobhaimid?", "Negative": "n\u00ed shaobhaimid"}, "Extended": {"Affirmative": "saobhann muid", "Question": "an saobhann muid?", "Negative": "n\u00ed shaobhann muid"}}, "2 Plural": {"Affirmative": "saobhann sibh", "Question": "an saobhann sibh?", "Negative": "n\u00ed shaobhann sibh"}, "3 Plural": {"Affirmative": "saobhann siad", "Question": "an saobhann siad?", "Negative": "n\u00ed shaobhann siad"}, "Passive": {"Affirmative": "saobhtar", "Question": "an saobhtar?", "Negative": "n\u00ed shaobhtar"}}, "future": {"1 Singular": {"Affirmative": "saobhfaidh m\u00e9", "Question": "an saobhfaidh m\u00e9?", "Negative": "n\u00ed shaobhfaidh m\u00e9"}, "2 Singular": {"Affirmative": "saobhfaidh t\u00fa", "Question": "an saobhfaidh t\u00fa?", "Negative": "n\u00ed shaobhfaidh t\u00fa"}, "3 Singular": {"Male": {"Affirmative": "saobhfaidh s\u00e9", "Question": "an saobhfaidh s\u00e9?", "Negative": "n\u00ed shaobhfaidh s\u00e9"}, "Female": {"Affirmative": "saobhfaidh s\u00ed", "Question": "an saobhfaidh s\u00ed?", "Negative": "n\u00ed shaobhfaidh s\u00ed"}}, "1 Plural": {"Compressed": {"Affirmative": "saobhfaimid", "Question": "an saobhfaimid?", "Negative": "n\u00ed shaobhfaimid"}, "Extended": {"Affirmative": "saobhfaidh muid", "Question": "an saobhfaidh muid?", "Negative": "n\u00ed shaobhfaidh muid"}}, "2 Plural": {"Affirmative": "saobhfaidh sibh", "Question": "an saobhfaidh sibh?", "Negative": "n\u00ed shaobhfaidh sibh"}, "3 Plural": {"Affirmative": "saobhfaidh siad", "Question": "an saobhfaidh siad?", "Negative": "n\u00ed shaobhfaidh siad"}, "Passive": {"Affirmative": "saobhfar", "Question": "an saobhfar?", "Negative": "n\u00ed shaobhfar"}}, "past": {"1 Singular": {"Affirmative": "shaobh m\u00e9", "Question": "ar shaobh m\u00e9?", "Negative": "n\u00edor shaobh m\u00e9"}, "2 Singular": {"Affirmative": "shaobh t\u00fa", "Question": "ar shaobh t\u00fa?", "Negative": "n\u00edor shaobh t\u00fa"}, "3 Singular": {"Male": {"Affirmative": "shaobh s\u00e9", "Question": "ar shaobh s\u00e9?", "Negative": "n\u00edor shaobh s\u00e9"}, "Female": {"Affirmative": "shaobh s\u00ed", "Question": "ar shaobh s\u00ed?", "Negative": "n\u00edor shaobh s\u00ed"}}, "1 Plural": {"Compressed": {"Affirmative": "shaobhamar", "Question": "ar shaobhamar?", "Negative": "n\u00edor shaobhamar"}, "Extended": {"Affirmative": "shaobh muid", "Question": "ar shaobh muid?", "Negative": "n\u00edor shaobh muid"}}, "2 Plural": {"Affirmative": "shaobh sibh", "Question": "ar shaobh sibh?", "Negative": "n\u00edor shaobh sibh"}, "3 Plural": {"Compressed": {"Affirmative": "shaobh siad", "Question": "ar shaobh siad?", "Negative": "n\u00edor shaobh siad"}, "Extended": {"Affirmative": "shaobhadar", "Question": "ar shaobhadar?", "Negative": "n\u00edor shaobhadar"}}, "Passive": {"Affirmative": "saobhadh", "Question": "ar saobhadh?", "Negative": "n\u00edor saobhadh"}}, "condi": {"1 Singular": {"Affirmative": "shaobhfainn", "Question": "an saobhfainn?", "Negative": "n\u00ed shaobhfainn"}, "2 Singular": {"Affirmative": "shaobhf\u00e1", "Question": "an saobhf\u00e1?", "Negative": "n\u00ed shaobhf\u00e1"}, "3 Singular": {"Male": {"Affirmative": "shaobhfadh s\u00e9", "Question": "an saobhfadh s\u00e9?", "Negative": "n\u00ed shaobhfadh s\u00e9"}, "Female": {"Affirmative": "shaobhfadh s\u00ed", "Question": "an saobhfadh s\u00ed?", "Negative": "n\u00ed shaobhfadh s\u00ed"}}, "1 Plural": {"Compressed": {"Affirmative": "shaobhfaimis", "Question": "an saobhfaimis?", "Negative": "n\u00ed shaobhfaimis"}, "Extended": {"Affirmative": "shaobhfadh muid", "Question": "an saobhfadh muid?", "Negative": "n\u00ed shaobhfadh muid"}}, "2 Plural": {"Affirmative": "shaobhfadh sibh", "Question": "an saobhfadh sibh?", "Negative": "n\u00ed shaobhfadh sibh"}, "3 Plural": {"Compressed": {"Affirmative": "shaobhfaid\u00eds", "Question": "an saobhfaid\u00eds?", "Negative": "n\u00ed shaobhfaid\u00eds"}, "Extended": {"Affirmative": "shaobhfadh siad", "Question": "an saobhfadh siad?", "Negative": "n\u00ed shaobhfadh siad"}}, "Passive": {"Affirmative": "shaobhfa\u00ed", "Question": "an saobhfa\u00ed?", "Negative": "n\u00ed shaobhfa\u00ed"}}, "imper": {"1 Singular": {"Affirmative": "saobhaim!", "Negative": "n\u00e1 saobhaim!"}, "2 Singular": {"Affirmative": "saobh!", "Negative": "n\u00e1 saobh!"}, "3 Singular": {"Male": {"Affirmative": "saobhadh s\u00e9!", "Negative": "n\u00e1 saobhadh s\u00e9!"}, "Female": {"Affirmative": "saobhadh s\u00ed!", "Negative": "n\u00e1 saobhadh s\u00ed!"}}, "1 Plural": {"Compressed": {"Affirmative": "saobhaimis!", "Negative": "n\u00e1 saobhaimis!"}, "Extended": {"Affirmative": "saobhadh muid!", "Negative": "n\u00e1 saobhadh muid!"}}, "2 Plural": {"Affirmative": "saobhaig\u00ed!", "Negative": "n\u00e1 saobhaig\u00ed!"}, "3 Plural": {"Compressed": {"Affirmative": "saobhaid\u00eds!", "Negative": "n\u00e1 saobhaid\u00eds!"}, "Extended": {"Affirmative": "saobhadh siad!", "Negative": "n\u00e1 saobhadh siad!"}}, "Passive": {"Affirmative": "saobhtar!", "Negative": "n\u00e1 saobhtar!"}}, "pastConti": {"1 Singular": {"Affirmative": "shaobhainn", "Question": "an saobhainn?", "Negative": "n\u00ed shaobhainn"}, "2 Singular": {"Affirmative": "shaobht\u00e1", "Question": "an saobht\u00e1?", "Negative": "n\u00ed shaobht\u00e1"}, "3 Singular": {"Male": {"Affirmative": "shaobhadh s\u00e9", "Question": "an saobhadh s\u00e9?", "Negative": "n\u00ed shaobhadh s\u00e9"}, "Female": {"Affirmative": "shaobhadh s\u00ed", "Question": "an saobhadh s\u00ed?", "Negative": "n\u00ed shaobhadh s\u00ed"}}, "1 Plural": {"Compressed": {"Affirmative": "shaobhaimis", "Question": "an saobhaimis?", "Negative": "n\u00ed shaobhaimis"}, "Extended": {"Affirmative": "shaobhadh muid", "Question": "an saobhadh muid?", "Negative": "n\u00ed shaobhadh muid"}}, "2 Plural": {"Affirmative": "shaobhadh sibh", "Question": "an saobhadh sibh?", "Negative": "n\u00ed shaobhadh sibh"}, "3 Plural": {"Compressed": {"Affirmative": "shaobhaid\u00eds", "Question": "an saobhaid\u00eds?", "Negative": "n\u00ed shaobhaid\u00eds"}, "Extended": {"Affirmative": "shaobhadh siad", "Question": "an saobhadh siad?", "Negative": "n\u00ed shaobhadh siad"}}, "Passive": {"Affirmative": "shaobhta\u00ed", "Question": "an saobhta\u00ed?", "Negative": "n\u00ed shaobhta\u00ed"}}, "subj": {"1 Singular": {"Affirmative": "go saobha m\u00e9", "Negative": "n\u00e1r shaobha m\u00e9"}, "2 Singular": {"Affirmative": "go saobha t\u00fa", "Negative": "n\u00e1r shaobha t\u00fa"}, "3 Singular": {"Male": {"Affirmative": "go saobha s\u00e9", "Negative": "n\u00e1r shaobha s\u00e9"}, "Female": {"Affirmative": "go saobha s\u00ed", "Negative": "n\u00e1r shaobha s\u00ed"}}, "1 Plural": {"Compressed": {"Affirmative": "go saobhaimid", "Negative": "n\u00e1r shaobhaimid"}, "Extended": {"Affirmative": "go saobha muid", "Negative": "n\u00e1r shaobha muid"}}, "2 Plural": {"Affirmative": "go saobha sibh", "Negative": "n\u00e1r shaobha sibh"}, "3 Plural": {"Affirmative": "go saobha siad", "Negative": "n\u00e1r shaobha siad"}, "Passive": {"Affirmative": "go saobhtar", "Negative": "n\u00e1r shaobhtar"}}, "verbal noun": "saobhadh", "verbal adjective": "saofa"}